臺灣新竹地方法院刑事判決　　　　　　100年度簡上字第104號
上　訴　人
即　被　告　黎進龍
上列上訴人即被告因違反毒品危害防制條例案件，不服本院新竹
簡易庭100年度竹簡字第388號中華民國100年5月2 日第一審簡易
判決（聲請案號：100年度毒偵字第20 號），提起上訴，本院管
轄第二審之合議庭認不得以簡易判決處刑，改依通常訴訟程序審
理，自為第一審判決如下：
    主    文
原判決撤銷。
本件免訴。
    理    由
一、聲請簡易判決處刑意旨略以：被告黎進龍前因施用毒品案件
    ，經依本院96年度毒聲字第19號裁定送法務部矯正署新竹看
    守所附設勒戒處所觀察、勒戒後，認無繼續施用毒品之傾向
    ，而於民國96年3 月13日觀察、勒戒執行完畢釋放出所，並
    經臺灣新竹地方法院檢察署檢察官於同日以96年度毒偵緝字
    第17號為不起訴處分確定。其另因偽造文書、竊盜等案件，
    經本院分別判決有期徒刑確定，嗣經本院以96年度聲減字第
    1769號裁定各減刑並定應執行刑為有期徒刑7月、有期徒刑8
    月又15日確定，甫於97年5 月16日縮刑期滿執行完畢。詎其
    猶不知悔改，復基於施用第二級毒品之犯意，於98年12月28
    日上午5 時30分親自採尿往前回溯96小時內之某時許，在新
    竹縣湖口鄉信義村5鄰下北勢27之2號，施用第二級毒品甲基
    安非他命乙次。嗣於98年12月28日上午5 時許，在新竹縣湖
    口鄉○○村○ 鄰○○路○段396巷6弄5號前為警查獲，經警徵
    其同意而採尿送驗，結果呈現安非他命、甲基安非他命之陽
    性反應，始悉上情。因認被告黎進龍涉犯毒品危害防制條例
    第10條第2項之施用第二級毒品罪嫌等語。
二、按曾經判決確定者，應諭知免訴之判決，並得不經言詞辯論
    為之，刑事訴訟法第302條第1款、第307 條分別定有明文。
    又刑事訴訟法第303條第2款規定已經提起公訴或自訴之案件
    ，在同一法院重行起訴者，應諭知不受理之判決，係以已經
    提起公訴或自訴之同一案件尚未經實體上判決確定者為限。
    如果已經實體上判決確定，即應依同法第302條第1款諭知免
    訴之判決，而無諭知不受理之可言，最高法院60年臺非字第
    173號判例可資參照。
三、經查：
(一)、本件被告黎進龍被訴於98年12月28日上午5 時30分親自採尿
    往前回溯96小時內之某時許，在新竹縣湖口鄉信義村5 鄰下
    北勢27之2 號住處內施用第二級毒品甲基安非他命乙次之犯
    罪事實，前經臺灣新竹地方法院檢察署檢察官於100年1月11
    日以100年度偵字第9號聲請簡易判決處刑，於100年2月16日
    繫屬本院，後經本院於100年6月13日以100年度竹簡字第147
    號刑事簡易判決判處有期徒刑6 月（同時就被告另犯行使偽
    造私文書罪部分判處有期徒刑3 月，並定其應執行之刑為有
    期徒刑8月），嗣本院於100年6 月21日將上開案號判決正本
    郵務送達於被告位在新竹縣湖口鄉信勢村5鄰下北勢27之2號
    之住所，因未獲會晤本人，亦無受領文書之同居人或受僱人
    ，乃作送達通知書，黏貼於應受送達人住居所門首及置於該
    送達處所信箱，並寄存於新竹縣政府警察局竹北分局湖口分
    駐所，又上開判決正本係以寄存送達之方式對被告為送達，
    則自寄存之日起經10日始發生效力，亦即自100 年7月1日起
    已發生送達之效力，另自送達生效之翌日起算10日之上訴期
    間，且送達地址因係新竹縣湖口鄉信義村5鄰下北勢27之2號
    ，應加計2日之在途期間為100年7 月13日（非星期日或其他
    例假日），是上訴期間至100年7月13日即已屆滿，而因被告
    未提起上訴，該案件乃於100年7月14日確定等情，業經本院
    依職權調閱100年度竹簡字第147號刑事簡易第一審卷宗全卷
    查核屬實，並有前揭臺灣新竹地方法院檢察署檢察官100 年
    度偵字第9號聲請簡易判決處刑書、本院100年度竹簡字第14
    7 號刑事簡易判決書及臺灣高等法院被告前案紀錄表各乙份
    在卷可稽。
(二)、徵諸上揭案件與本件聲請人聲請簡易判決處刑書認被告施用
    第二級毒品甲基安非他命乙次之犯罪事實，其行為人、犯罪
    時間、犯罪地點及犯罪構成要件均屬相同，堪認係同一案件
    ，從而聲請人又於100年3月15日就同一案件，重行聲請以簡
    易判決處刑，並於100年4月19日繫屬本院，原審未予審酌，
    逕對被告論罪科刑，顯有未當，自無可維持，揆之上揭說明
    ，應由本院予以撤銷改判，並不經言詞辯論，逕為免訴判決
    之諭知。
(三)、末按法院得逕以簡易判決處刑者，所科之刑以宣告緩刑、得
    易科罰金之有期徒刑及拘役或罰金為限；而檢察官聲請簡易
    判決處刑之案件，經法院認為有刑事訴訟法第451條之1第 4
    項但書第3 款所列應為無罪、免訴、不受理或管轄錯誤判決
    之諭知等情形者，應適用通常程序審判之；又對於簡易判決
    之上訴，準用刑事訴訟法第三編第一章及第二章之規定，管
    轄第二審之地方法院合議庭受理簡易判決上訴案件，應依通
    常程序審理。其認案件有刑事訴訟法第452 條之情形者，應
    撤銷原判決，逕依通常程序為第一審判決，刑事訴訟法第44
    9條第3項、第452 條、法院辦理刑事訴訟簡易程序案件應行
    注意事項第14條分別有明文規定。本案既應諭知免訴之判決
    ，已如前所述，原審本不得適用刑事訴訟法第七篇所定簡易
    程序對被告論罪科刑，而應依刑事訴訟法第452 條規定適用
    通常程序為審判，是原審未審酌上情致未適用通常程序審理
    ，為保障當事人之審級利益，本院合議庭依通常訴訟程序審
    判後，按前引法院辦理刑事訴訟簡易程序案件應注意事項第
    14點之規定，係撤銷原審判決，以第一審法院之地位，自為
    第一審通常程序之判決，當事人如不服本判決，得於法定期
    間內，向管轄之第二審法院提起上訴，併此敘明。
據上論斷，應依刑事訴訟法第452條、第455條之1第1項、第3 項
、第369條第1項前段、第364條、第302條第1款、第307條，判決
如主文。
中    華    民    國   100    年    7     月    26    日
                  刑事第三庭  審判長法  官  魏瑞紅
                                    法  官  周美玲
                                    法  官  林惠君
以上正本證明與原本無異。
如不服本判決，應於收受本判決後10日內向本院提出上訴書狀。
上訴書狀應敘述具體理由，未敘述上訴理由者，應於上訴期間屆
滿後20日內補提理由書狀於本院（均須按他造當事人之人數附繕
本，並請勿「逕送上級法院」）。
中    華    民    國   100    年    7     月    26    日
                                    書記官  蔣淑君